Conservation régionale des monuments historiques d'Île-de-France: programmation et conduite de travaux sur des édifices publics (1956-1993)
Archives nationales
Conservation régionale des monuments historiques d'Île-de-France: programmation et conduite de travaux sur des édifices publics.
XXe siècle
20110282/1-20110282/74
Conservation régionale des monuments historiques d'Île-de-France
74 cartons de type dimab 25 mètres linéaires
Communicables selon les dispositions du code du patrimoine
Versement effectué le 31 mai 2011
Les premières conservations régionales des bâtiments de France ont été créées à la Libération. Elles ont pris le nom de conservations régionales des monuments historiques en 1979. La Conservation régionale des monuments historiques d’Ile-de-France (CRMH) est chargée de recenser, protéger et restaurer les monuments historiques franciliens.
Pour les administrations qui exerçaient des attributions similaires avant la création du ministère de la Culture ( 1959 ), on peut consulter par exemple un Tableau succinct de l’histoire administrative des Bâtiments civils ( 1792-1990 ) rédigé par Nadine Gastaldi, conservateur aux Archives nationales, en novembre 2010.
Avant leur versement, ces documents étaient conservés dans les caves de la Grande Ecurie du Roi, à Versailles. Le département des travaux de la CRMH Ile-de-France se trouvait en effet dans ce bâtiment jusqu'en 1990, date à laquelle le service a cédé la conduite des travaux portant sur les principaux édifices classés d’Ile-de-France appartenant à l’Etat à un nouveau service à compétence nationale du ministère de la Culture, le Service national des travaux (SNT).
En application d’une décision du Conseil de modernisation des politiques publiques de juin 2008, le SNT et l'Etablissement public de maîtrise d'ouvrage des travaux culturels (EMOC), chargé de missions voisines, ont fusionné en 2010 dans un établissement public à caractère administratif, l’Opérateur du patrimoine et des projets immobiliers de la Culture (OPPIC) (décret n°2010-818 du 14 juillet 2010 ).
C'est la suppression du service qui a déclenché le versement des archives de la CRMH aux Archives nationales.
Les dossiers sont classés par ordre minéralogique de département, puis par ordre alphabétique de ville et de nom d'édifice, puis chronologiquement
les dossiers de programmation des travaux, qui retracent les choix faits par le service en fonction de l'état des immeubles à restaurer ou à construire: correspondance, notes, comptes rendus de réunion, tableaux chiffrés (art. 1-13)
les dossiers de maîtrise d'ouvrage et de conduite de travaux: projets architecturaux, cahiers des clauses techniques particulières, plans, photographies, comptes rendus de chantier, notes, correspondance (art. 14-74)
Autres versements d'archives de la Conservation régionale des bâtiments de France, puis Conservation régionale des monuments historiques aux Archives nationales:
19760342: dossiers du bureau du contrôle des travaux des bâtiments civils. s.d. (accessible par un fichier cote 20060196 et par un fichier informatique)
19950177, art. 1: dossiers individuels d'agents ayant quitté leurs fonctions de 1954 à 1988
19950178, art. 1-11: service départemental d'architecture de Paris: devis et règlements pour travaux d'entretien des bâtiments de France. 1946-1988
Versements d'archives de la Conservation régionale des bâtiments de France, puis Conservation régionale des monuments historiques effectués par le Service national des travaux aux Archives de Paris:
1486 W, art. 1-2320: dossiers de programmation et de travaux. 1945-1992
1543 W, art. 1-676: dossiers de programmation et de travaux. 1951-1988
3546 W, art. 1-24: dossiers de travaux réalisés sur des monuments historiques d’Ile-de-France n’appartenant pas à l’Etat. 1967-1990
Seine-et-Marne; Hauts-de-Seine; Val-de-Marne; Val-d'Oise; Yvelines; Essonne; Fontainebleau; Champs-sur-Marne; Melun; Jossigny; Meaux; Provins; Châtenay-Malabry; Saint-Cloud; Meudon; Nanterre; Rueil-Malmaison; Sèvres; Vaucresson; Suresnes; Charenton-le-Pont; Nogent-sur-Marne; Saint-Maur-des-Fossés; Vincennes; Ecouen; Saint-Ouen-l'Aumône; Magny-les-Hameaux; Saint-Germain-en-Laye; Maisons-Laffitte; Marly-le-Roi; Montigny-le-Bretonneux; Poissy; Rambouillet; Thiverval-Grignon; Versailles; Bois d’Arcy; Saint-Arnoult-en-Yvelines; Chamarande; Souzy-la-Briche; Chapelle de la Trinité; Château; Château de Jossigny; Cathédrale de Meaux; Ancien couvent des Cordelières (Provins); Observatoire de Meudon; Orangerie de Meudon; Hangar Y (Meudon); Domaine de Chalais (Meudon); Villa des Brillants (Meudon); Château de Bois-Préau (Rueil-Malmaison); Manufacture de Sèvres; Pavillon du Butard (Vaucresson); Fort du Mont-Valérien (Suresnes); Ancien séminaire de Charenton; Observatoire de Saint-Maur-des-Fossés; château de Vincennes; Château d'Ecouen; Fort d'Ecouen; Abbaye de Maubuisson (Saint-Ouen-l'Aumône); Pavillon de la Muette; Château et domaine de Maisons-Laffitte; Château de Rambouillet; Pavillon de la Lanterne (Versailles); Domaine de Chèvreloup (Versailles); Jardins de Versailles; Jardins des Trianons (Versailles); Camp de Satory (Versailles); Mur des Fédérés (Versailles); Hôtel Pompadour (Versailles); Trianon (Versailles); Château de Chamarande; Château de Souzy-la-Briche; Arc de triomphe; Bibliothèque nationale; Chapelle expiatoire; Collège de France; Colonne d'Austerlitz, place Vendôme; Colonne de Juillet, place de la Bastille; Conservatoire national des arts et métiers; Cour des comptes; château d'Anet; Hôtel de la Trémoille; Gare d'Orsay; Hôtel de Béthune-Sully; Hôtel de Castries; Hôtel national des Invalides; Hôtel de la Marine; Hôtel Montesquiou-Fezensac; Hôtel de Noirmoutier; Hôtel Salé - Musée Picasso; Hôtel Salomon de Rothschild – Fondation nationale des arts graphiques et plastiques; Hôtel de Vigny; Palais-Royal; Hôtel Kunsky; Ministère de la Défense; Manufacture des Gobelins; Musée du Moyen-Age - Hôtel et thermes de Cluny; Musée Nissim de Camondo; Musée Rodin; Muséum national d'histoire naturelle; Observatoire de Paris; Opéra Garnier; Opéra Comique; Opéra Bastille; Palais de Chaillot; Palais d'Iéna; Palais de Justice; Palais du Louvre; Comédie française; Palais de Tokyo - Musée d'art moderne; Parc zoologique de Paris; Palais de l'Elysée; Hôtel Marigny; Palais de l'Alma; Statue de Jeanne d’Arc place des Pyramides; Théâtre de l'Est parisien; Théâtre de l'Odéon; Val-de-Grâce; Hôtel de Rohan; Hôtel de Soubise; Hôtel d’Assy; Hôtel de Breteuil; Hôtel de Boisgelin; Hôtel de Jaucourt; Bibliothèque de l’Arsenal; Cathédrale Notre-Dame de Paris; Conciergerie; Ecole militaire; Grand Palais; Hôpital de la Salpêtrière; Hôtel de Croisilles; Eglise royale; Palais de la Porte Dorée; Jardin des Tuileries; Orangerie; Sainte-Chapelle; Chapelle dite du Saint-Sacrement; Palais des Etudes; Galeries nationales; église Saint-Louis; Rotonde Zambelli; Pavillon de Marsan; Palais de Charles V
- Programmation, 1956-1991; 20110282/1-20110282/13
  - Paris, 1966-1989; 20110282/1-20110282/8
    - 1967-1987, 20110282/1
      - Arc de triomphe, 1968-1987
      - Archives nationales, 1968-1987
      - Bibliothèque nationale, 1970-1985
      - Chapelle expiatoire, 1983-1986
      - Collège de France, 1967-1984
      - Colonne d'Austerlitz, place Vendôme, 1969-1981
      - Colonne de Juillet, place de la Bastille, 1971-1986
        Photographies [1983] conservées à la photothèque de l'Opérateur du patrimoine et des projets immobiliers de la Culture.
    - 1968-1988, 20110282/2
      - Conservatoire national supérieur de musique, 1970-1986
      - Conservatoire national des arts et métiers (photographies), 1970-1981
      - Conservatoire national supérieur d'art dramatique, 1968-1985
      - Cour des comptes, 1968-1977
      - Ecole nationale supérieure des arts décoratifs (ENSAD), 1969-1986
      - Ecole nationale supérieure des Beaux-Arts, porte du château d'Anet et vestiges de l'Hôtel de la Trémoille, 1969-1988
    - 1967-1988, 20110282/3
      - Gare d'Orsay, 1974-1980
      - Hôtel de Béthune-Sully, 1967-1974
      - Hôtel de Castries, 1968-1978
      - Hôtel national des Invalides, 1970-1981
        Institution nationale des Invalides (1970-1975)
        Musée des plans-reliefs (1971-1981).
      - Hôtel de la Marine et annexes avenue Octave Gérard et avenue de Suffren, 1968-1976
      - Hôtel Montesquiou-Fezensac, 1969-1977
      - Hôtel de Noirmoutier, 1968-1970
      - Hôtel Salé - Musée Picasso, 1973-1988
      - Hôtel Salomon de Rothschild – Fondation nationale des arts graphiques et plastiques, 1968-1983
      - Hôtel de Vigny, 1974-1985
      - Institut de l'environnement, 1974
      - Institut international d'administration publique (IIAP), 1968-1976
      - Institut national des sports, 1968-1969
    - Hôtel national des Invalides, 1967-1988; 20110282/3
      - Institution nationale des Invalides, 1970-1975
      - Musée des plans-reliefs, 1971-1981
    - 1968-1988, 20110282/4
      - Ministère des Affaires culturelles, 1968-1988
        Association technique pour l'action culturelle 19 rue du Renard (1968-1988)
        Palais-Royal (1970-1982)
        35 rue Saint-Didier (1975)
        15 rue du Colonel Driant (1974)
        4 rue de la Banque (1976-1982)
        4 rue d'Aboukir (1972-1986)
        2 rue Jean Lantier (1983)
        1 rue d'Ulm (1972-1984)
        Hôtel Kunsky 53 rue Saint-Dominique (1969-1988)
      - Ministère des Affaires étrangères, 1970-1982
        Hôtel du Quai d'Orsay.
      - Ministère du Commerce et de l'artisanat, 1984-1985
        Hôtel de Seignelay.
      - Ministère des Anciens combattants 37 rue de Bellechasse, 1970-1975
      - Ministère de l'Equipement, 1968-1975
        244 boulevard Saint-Germain, dont Hôtel de Roquelaure et Hôtel Le Play (1968-1975)
        Ecole nationale des Ponts et Chaussées 28 rue des Saints-Pères (1968) et Commissariat au tourisme 8 avenue de l’Opéra (1968)
      - Ministère de la Santé 8, avenue de Ségur, 1977
      - Ministère de la Justice, 1968-1978
        Bâtiments divers (photographies).
      - Ministère de la Défense – Ilot Saint-Germain-Saint-Dominique, 1970-1979
      - Mobilier national, 1968-1986
      - Manufacture des Gobelins, 1969-1986
    - Ministère des Affaires culturelles, 1968-1988; 20110282/4
      - Association technique pour l'action culturelle 19 rue du Renard, 1968-1988
      - Palais-Royal, 1970-1982
      - 35 rue Saint-Didier, 1975
      - 15 rue du Colonel Driant, 1974
      - 4 rue de la Banque, 1976-1982
      - 4 rue d'Aboukir, 1972-1986
      - 2 rue Jean Lantier, 1983
      - 1 rue d'Ulm, 1972-1984
      - Hôtel Kunsky 53 rue Saint-Dominique, 1969-1988
    - Ministère de l'Equipement, 1968-1988; 20110282/4
      - Hôtel de Roquelaure et Hôtel Le Play, 1968-1975
      - Ecole nationale des Ponts et Chaussées 28 rue des Saints-Pères, 1968
      - Commissariat au tourisme 8 avenue de l’Opéra, 1968
    - 1966-1989, 20110282/5
      - Musée des arts africains et océaniens, 1968-1988
      - Musée des arts décoratifs, 1972-1987
      - Musée des arts et traditions populaires, 1969-1988
      - Musée d'Ennery, 1969-1981
      - Musée Eugène Delacroix, 1971-1975
      - Musée Guimet, 1968-1988
      - Musée Gustave Moreau, 1969-1987
      - Musée Henner, 1966-1988
      - Musée du Jeu de Paume, 1978, 1987-1989
      - Musée du Luxembourg, 1974-1980
      - Musée du Moyen-Age - Hôtel et thermes de Cluny, 1969-1988
    - 1968-1988, 20110282/6
      - Musée Nissim de Camondo, 1969-1985
      - Musée Rodin, 1968-1983
      - Muséum national d'histoire naturelle, 1969-1984
      - Observatoire de Paris, 1977-1988
        Ateliers d'artistes.
      - Opéra Garnier, 1969-1984
      - Opéra Comique, 1968-1974
      - Magasins de décor de l'Opéra, de l'Opéra Comique et du Théâtre de l'Odéon situés Boulevard Berthier, 1968-1980
      - Opéra Bastille, 1982-1983
        Locaux de la mission de préfiguration.
      - Palais de Chaillot, 1969-1983
        Théâtre national populaire et Cinémathèque française (1969-1975)
        Musée des monuments français (1968-1983)
    - Palais de Chaillot, 1968-1988; 20110282/6
      - Théâtre national populaire et Cinémathèque française, 1969-1975
      - Musée des monuments français, 1968-1983
    - 1968-1987, 20110282/7
      - Palais d'Iéna - Conseil économique et social, 1968-1982
      - Palais de Justice, 1968-1979
        Cour de cassation (1968-1979)
        Cour d'appel (1968-1975)
    - Palais du Louvre, 1968-1987; 20110282/7
      - Remise en état des candélabres de la Cour Napoléon, 1974-1977
      - Extension du réseau téléphonique, 1975-1977
      - Aménagement de la crypte Osiris dans le département des Antiquités égyptiennes, 1976
      - Climatisation des salles de peintures de la Cour Carrée, 1976-1979
      - Appartement de fonction de l’Architecte des bâtiments de France, 1976-1980
      - Chauffage et électricité des ailes ouest et nord du 2ème étage de la Cour du Louvre, 1977
      - Colonnes sèches, 1977
      - Couverture et aménagement de l’aile nord de la Cour Carrée, 1977-1978
      - Etude de constructibilité d’un parking souterrain, 1977
      - Remplacement d’un ascenseur, 1977
      - Restauration de la couverture du dôme Richelieu, 1977
      - Réaménagement du département des Antiquités grecques et romaines, 1977
      - Réserves de la direction de l’architecture, aile et pavillon Mollien, 1977-1978
      - Relevés de géomètres, 1977-1979
      - Fontis sur égout au droit de l’aile de Flore, 1977-1980
      - Fuites d’eau dans plusieurs bâtiments, dont le pavillon de Flore, 1978
      - Travaux d’architecture dans les sous-sols de l’aile de Marsan, 1978
      - Etat des cours, 1978
      - Sécurité au pavillon de Flore, 1978-1979
      - Renforcement de la sécurité, portes et fenêtres de la Cour Carrée, 1979
      - Restauration du pavillon Richelieu, 1979
      - Attentat à la bombe au ministère de l’Economie, 1979
      - Sinistre au ministère du Budget, remise en état porte cochère rue de Rivoli, 1979
      - Stationnement de voitures sur le terre-plein du Carrousel, 1979
      - Vendeurs à la sauvette aux abords du musée, 1979
      - Amélioration des conditions de travail des surveillants militaires, 1979
      - Réfection des couvertures du pavillon Colbert, 1979
      - Sécurité incendie, 1979-1980
      - Incendie du 4 décembre 1980, 1981
      - Bureau du jardinier en chef, 1981
      - Exposition Charles V, 1981
      - Chute de pierres, 1981
      - Effectifs et attributions du Service départemental de l’architecture et du patrimoine, 1986
      - Strict entretien, 1986
      - Sécurité incendie et risques de panique au musée, 1986
      - Jardin des Tuileries, 1969-1986
    - Palais-Royal, 1968-1987; 20110282/7
      - Comédie française, 1969-1986
      - Conseil d'Etat, 1971-1986
      - Conseil constitutionnel, 1974-1987
      - Palais de Tokyo - Musée d'art moderne, 1969-1977
    - 1968-1989, 20110282/8
      - Parc zoologique de Paris, 1974
      - Résidences présidentielles, 1968-1986
        Dossier général (1969-1986)
        Palais de l'Elysée (1968-1984)
        Hôtel Marigny (1972-1977)
        2 et 14 rue de l’Elysée (1971-1977)
        Palais de l'Alma (1969-1985)
      - Statue de Jeanne d’Arc place des Pyramides, 1986-1989
      - Théâtre de l'Est parisien et magasins de décor, 1969-1983
        Théâtre de l'Est parisien (1969-1986)
        Magasins de décor (1969-1983)
      - Théâtre national de l'Odéon, 1969-1988
      - Unité pédagogique d'architecture n° 1 (ancien hôpital Villemin, ancien couvent des Récollets), 1974-1981
      - Val-de-Grâce, 1973-1987
  - Seine-et-Marne, 20110282/9-20110282/10
    - 1974-1990, 20110282/9
      - Fontainebleau, 1974-1984
        Archives nationales - Cité interministérielle des archives.
      - Domaine national, 1958-1990
    - 1957-1987, 20110282/10
      - Champs-sur-Marne, 1967-1986
        Château (photographies).
      - Melun, 1967-1978
        Cité administrative.
  - Yvelines, 1957-1991; 20110282/10-20110282/11
    - 1957-1987, 20110282/10
      - Magny-les-Hameaux, 1957-1987
        Musée national des Granges de Port-Royal (photographies).
      - Maisons-Laffitte, 1967-1987
        Château et domaine.
      - Marly-le-Roi, 1967-1986
        Domaine national.
      - Montigny-le-Bretonneux, 1981-1987
        Fort de Saint-Cyr.
      - Poissy, 1970-1987
        Villa Savoye.
      - Rambouillet, 1966-1977
    - 1957-1991, 20110282/11
      - Saint-Germain-en-Laye, 1966-1988
        Domaine national (1966-1988)
        Musée des Antiquités nationales (1978-1988)
        Pavillon de la Muette (1967-1987)
      - Centre de protection des œuvres d'art, 1966-1985
      - Thiverval-Grignon, 1967-1987
        Institut national de la recherche agronomique et Institut national agronomique Paris-Grignon.
      - Versailles, 1957-1991
        Domaine national (1957-1991), dont Pavillon de la Lanterne, 1966-1989, Domaine de Chèvreloup, 1968-1989, annexe de la Bibliothèque nationale à la Grande Ecurie, 1957-1981, et une liste des documents concernant les jardins de Versailles et des Trianons conservés aux service d'architecture du château, sd
        Lycée Hoche (1957-1973)
  - Hauts-de-Seine, 1956-1990; 20110282/12-20110282/13
    - 1956-1988, 20110282/12
      - Châtenay-Malabry, 1969-1974
        Ecole nationale supérieure de l’éducation physique (ENSEP).
      - Meudon, 1956/1985
        Observatoire, orangerie et grande perspective (1967-1985)
        Hangar Y, création d'un musée de l'aérostation (1982)
        Domaine de Chalais (1971-1974)
        Villa des Brillants (annexe du musée Rodin) (1956-1984)
      - Nanterre, 1970-1981
        Unité pédagogique d'architecture.
      - Rueil-Malmaison, 1959-1988
        Domaine national de Malmaison, château de Bois-Préau.
    - 1964-1990, 20110282/13
      - Saint-Cloud, 1964-1989
        Domaine national (dont photographies des dégâts d'un orage, 1982, et dossier sur les travaux forestiers dans les domaines nationaux).
      - Sèvres, 1965-1987
        Manufacture et Musée national de la Céramique.
      - Vaucresson, 1966-1968
        Pavillon du Butard.
  - Val-de-Marne, 1964-1990; 20110282/13
      - Charenton, 1978-1979
        Ancien séminaire, projet d'implantation d'une unité pédagogique d'architecture.
      - Nogent-sur-Marne, 1969-1982
        Maison nationale des artistes.
      - Saint-Maur, 1968
        Observatoire (1968)
      - Vincennes, 1985-1990
        Château.
  - Val-d'Oise, 1964-1990; 20110282/13
      - Cergy-Pontoise, 1969-1978
        Antenne pédagogique / Ecole nationale d’arts.
      - Ecouen, 1986-1988
  - Dossiers divers, 1964-1990; 20110282/13
      - Logements de fonction, 1989-1990
      - Loi-programme parcs et jardins, 1988-1989
- Dossiers de travaux, 1962-1998; 20110282/14-20110282/74
  - Paris, 1970-1998; 20110282/14-20110282/59
    - Arc de Triomphe, 1970-1989; 20110282/14
      - Crypte Kléber, comptoir de vente et rénovation des circulations, 1972
      - Plaque commémorative pour les militaires morts en Afrique du Nord, 1972
      - Protection anti-suicide, 1970-1974
      - Pavage de l'esplanade, 1984
      - Restauration des grilles et chéneaux en pierre de la terrasse, 1986-1987
      - Remise en état des fosses à fleurs, 1987
      - Etudes destinées à assurer la stabilité et à permettre la restauration de l’édifice, 1987-1988
      - Ravalement et restauration des façades et des voûtes, 1987-1988
      - Etudes préparatoires à la restauration de l’édifice, 1987-1989
        Étude géotechnique, investigations topographiques, mesures de vibration, mesures altimétriques, auscultation, procès-verbaux d’essais.
    - Archives nationales, 1974-1998; 20110282/15-20110282/21
      - Hôtel de Rohan, 1982-1988; 20110282/15
        - Dorure de la grille principale, 1982
        - Réfection du parquet des salons, 1982
        - Restauration des lambris du Cabinet des Singes, 1982
        - Réfection des brisis et lucarnes des anciennes écuries, 1982-1984
        - Cour des Chevaux du Soleil, 1983
          Réfection des couvertures.
        - Réalisation d’études archéologiques à la suite des découvertes faites lors de la dépose des panneaux, 1983
        - Rénovation des salles de classement au rez-de-chaussée, 1983-1984
        - Installation d’un monte-charge au minutier des notaires, 1983-1984
        - Réfection des salles de lecture, bureaux et dégagements du minutier des notaires, 1984-1985
        - Pavage de l’ancienne ruelle de la Roche au sud du jardin de Rohan, 1983-1985
        - Restauration des peintures et dorures au 1er étage, 1984-1987
        - Aménagement du service des missions au rez-de-chaussée et au deuxième étage sud, 1984-1985
        - Réfection des peintures des dégagements du rez-de-chaussée et du portail sur la rue Vieille du Temple, 1985
        - Restauration des façades, 1985
        - Achèvement de la restauration du Cabinet des Singes, 1987
        - Remise en état des jardins, 1987-1988
        - Rénovation des services de la section contemporaine au 3ème étage, 1987-1988
        - Nettoyage, remise en état et doublage de la tapisserie « L’Oiseleur », 1988
        - Réfection des peintures extérieures du bâtiment central, 1988
      - Hôtel de Soubise, 1981-1990; 20110282/15
        - Réfection des couvertures, versant nord, 1981-1982
        - Réfection des chéneaux et brisis à l’aplomb des appartements de la princesse, versant sud et ouest sur chéneau encaissé côté cour de Clisson., 1981-1985
        - Transfert des ateliers de menuiserie et de peinture, 1982-1983
        - Réfection du pavage de la cour d’honneur, 1982-1984
        - Réfection du parquet des salons, 1983-1984
        - Restauration des peintures et dorures du Salon ovale au premier étage, 1984
        - Etude sur les désordres de la façade principale, 1986
        - Réaménagement des locaux au rez-de-chaussée du musée de l’Histoire de France, 1988
        - Restauration de la chambre de la princesse, 1988
        - Couverture cour de Clisson, 1988
        - Réfection de la cheminée dans la chambre de la princesse, 1989-1990
      - Hôtels d'Assy, de Breteuil et de Fontenay, 1983-1988; 20110282/16
        - Remise en état des façades sur cour, 1983
        - Réfection de la terrasse et du bassin dans le jardin du directeur, 1983-1985
        - Restauration de l’escalier en pierre de l’Hôtel d’Assy, 1984
        - Rénovation des locaux des sections ancienne et contemporaine, 1985-1988
      - Hôtel de Boisgelin, 1982-1984; 20110282/16
        - Travaux de chauffage, 1982
        - Réfection des brisis et lucarnes, 1984
      - Hôtel de Jaucourt, 1987-1988; 20110282/16
        - Construction d’un dépôt sous les jardins de Jaucourt, 1987
        - Réfection des marches de l’escalier est et ouest, 1988
      - Grands dépôts, 1982-1989; 20110282/16
        - Extension du service des cartes et plans, 1982-1983
        - nstallation du service de restauration au rez-de-chaussée, 1983
        - Réfection des chéneaux et bandeaux versant cour des Marronniers, 1982-1983
        - Reconstitution du pignon sud sur les jardins de Rohan, 1983-1986
        - Installation d’une alarme sonore, 1983-1984
        - Réfection de la couverture, 1984
        - Remise en état des parties anciennes du service des cartes et plans, 1984
        - Restauration des salles d’archives au 1er étage du dépôt Louis-Philippe, 1984-1985
        - Aménagement du rez-de-chaussée, 1984-1985
        - Restauration d’une porte cochère sur la rue des Archives, 1987-1988
        - Réfection de la couverture du pavillon d’angle des dépôts Louis-Philippe, 1987-1989
        - Installation d’un dépôt d’archives provisoire dans la cour des Marronniers, 1982
        - Transfert à Fontainebleau, 1988
      - Galeries de liaison souterraines, 1983-1988; 20110282/16
        - Complément du maillage des galeries souterraines, 1983-1984
        - Étanchéité et finition, 1987-1988